臺灣屏東地方法院民事判決
111年度訴字第432號
原      告  九洲國際食品有限公司

法定代理人  吳念娟  
訴訟代理人  郭德田律師
被      告  鼎永企業有限公司

法定代理人  何榮崇  
上列當事人間請求損害賠償事件，本院於民國111年10月12日言
詞辯論終結，判決如下：
    主      文
被告應給付原告新臺幣119萬2,406元，及自民國111年7月21日起
至清償日止，按週年利率百分之5計算之利息。
訴訟費用由被告負擔。
本判決於原告以新臺幣39萬8,000元為被告供擔保後，得假執行
；但被告如以新臺幣119萬2,406元為原告預供擔保，得免為假執
行。
    事實及理由
一、原告主張：伊於民國108年8月13日至109年2月5日間，因訴
    外人蕎麥櫻有限公司（下稱蕎麥櫻公司）向伊訂購黑珍珠粉
    圓共7批，仍進而向被告定作，並約定使用透明真空袋包裝
    （下稱系爭契約），然其中第5、6批黑珍珠粉圓（下稱系爭
    粉圓），共2,352包，被告並未使用透明真空袋，而係以印
    有其公司名稱之真空袋代替，伊以此交付系爭粉圓與蕎麥櫻
    公司，交付方法為依照蕎麥櫻公司之指示逕行出貨至日本。
    惟因系爭粉圓並未以透明真空袋包裝，不符日方要求之規範
    ，以致蕎麥櫻公司之後手清田麵屋實業有限公司（下稱清田
    公司）遭日方求償，清田公司嗣後遂轉向蕎麥櫻公司求償，
    蕎麥櫻公司於賠償清田公司後，復向伊求償，經臺灣臺北地
    院以110年度訴字第3489號判決伊應賠償蕎麥櫻公司新臺幣
    （下同）111萬9,294元，及自110年4月2日起至清償日止，
    按週年利率百分之5計算之利息，擔訴訟費用由伊負擔。伊
    即於判決確定後之111年5月4日賠償蕎麥櫻公司上開本金、
    利息（算至111年5月4日）及訴訟費用，共119萬2,406元。
    伊所受上開損害，係因被告所為給付有瑕疵所致，被告自應
    負加害給付之債務不履行責任，爰依民法第227條第2項規定
    ，請求被告加計法定利息賠償伊119萬2,406元等語，並聲明
    ：㈠被告應給付原告119萬2,406元，及自起訴狀繕本送達翌
    日起至清償日止，按週年利率百分之5計算之利息。㈡原告願
    供擔保，請准宣告假執行。
二、被告則以：伊雖未以透明真空袋包裝系爭粉圓，惟此並不影
    響系爭粉圓之品質，而仍可食用，後端廠商所受之損害應非
    甚鉅，原告據以請求賠償，其金額實屬過高。又被告向伊定
    作系爭粉圓，原告再售與蕎麥櫻公司，蕎麥櫻公司後轉售清
    田公司，各該價格均不相同，其間之價差應非伊所應賠償之
    範圍等語，資為抗辯，並聲明：㈠原告之訴及假執行之聲請
    均駁回。㈡如受不利之判決，被告願供擔保請准宣告免為假
    執行。
三、兩造不爭執之事項：
　㈠兩造間訂有系爭契約，約定被告應交付以透明真空袋包裝黑
    珍珠粉圓。
　㈡被告依系爭契約所交付之系爭粉圓，並非以透明真空袋包裝
    ，而係以印有被告公司名稱之真空袋包裝。
　㈢蕎麥櫻公司向原告求償，經臺灣臺北地方法院以110年度訴字
    第3489號判決原告應給付蕎麥櫻公司111萬9,294元，及自11
    0年4月2日起至清償日止，按週年利率百分之5計算之利息，
    訴訟費用由原告負擔確定，原告已依此於111年5月4日賠償
    蕎麥櫻公司119萬2,406元（含本金、利息及訴訟費用1萬2,0
    88元）。
四、本件爭點為：被告應賠償之金額為若干？茲論述如下：
　㈠按因可歸責於債務人之事由，致為不完全給付者，債權人得
    依關於給付遲延或給付不能之規定行使其權利；因不完全給
    付而生前項以外之損害者，債權人並得請求賠償，民法第22
    7條定有明文。次按承攬人所為不完全給付所造成之損害可
    分為瑕疵給付（瑕疵損害）與加害給付（瑕疵結果損害），
    前者係指承攬人所完成之工作有瑕疵，以致該工作本身之價
    值或效用減少或滅失，定作人因此所遭受之損害；後者則指
    承攬人所完成之工作，不但有瑕疵，且因其瑕疵而致定作人
    之人身或財產等固有法益，遭受履行以外之其他損害（最高
    法院105年度台上字第2072號判決意旨參照）。又承攬工作
    物因可歸責於承攬人之事由，致工作物發生瑕疵時，定作人
    之損害賠償請求權，其行使期間，民法債編各論基於承攬之
    性質及法律安定性，於第514條第1項既已定有短期時效，自
    應優先適用，惟民法第495條所規定之損害賠償不包括加害
    給付之損害（最高法院96年度第8次民事庭會議決議參照）
    ，亦即民法第495條第1項所規定之損害賠償範圍僅限於因承
    攬工作本身瑕疵給付所生履行利益之損害，不包括加害給付
    之固有利益損害在內，此際應回歸適用民法第227條第2項規
    定。
　㈡經查，系爭契約之性質，依當事人之真意，應係側重於勞務
    之給付及工作之完成，即交付客製化黑珍珠粉圓及以透明真
    空袋包裝，而為承攬契約。被告所交付之系爭粉圓，並未依
    照兩造間之約定以透明真空袋包裝，為兩造所不爭執，且因
    不合於原告所轉售之日方廠商規範而遭銷毀，有系爭粉圓照
    片及清田公司之請求書為證，此經本院調閱臺灣臺北地方法
    院110年度訴字第348號民事卷宗查明屬實，足認被告所交付
    之系爭粉圓確有欠缺約定品質之瑕疵。又原告因系爭粉圓包
    裝之瑕疵，遭蕎麥櫻公司求償111萬9,294元本息，並已賠償
    蕎麥櫻公司119萬2,406元（含訴訟費用1萬2,088元），有前
    開判決附卷可佐，並經本院調閱上開民事卷宗查明無訛，復
    為兩造所不爭執，堪認原告確受有119萬2,406元之損害。
　㈢原告所受上揭損害，係因系爭粉圓包裝之瑕疵而受蕎麥櫻公
    司求償所生，蕎麥櫻公司之損害則係基於同一原因受清田公
    司求償所生，清田公司求償之內容為保管及銷毀系爭粉圓等
    作業費用，有前開請求書為證，此等損害並非因系爭粉圓本
    身（含包裝）瑕疵給付所生之履行利益損害，亦即該瑕疵給
    付所造成之損害，並非系爭粉圓（含包裝）之價值及預期之
    獲利，毋寧係遭蕎麥櫻公司求償而生之自身財產減損，故本
    件原告所受之損害應屬加害給付所生之固有利益損害，是揆
    諸前開法條規定及說明，原告依民法第227條第2項規定，請
    求被告賠償119萬2,406元，即屬有據。至被告雖抗辯系爭粉
    圓本身並無瑕疵，且其為原告製作爭粉圓，原告出售系爭粉
    圓與蕎麥櫻公司，蕎麥櫻公司再轉售清田公司，其價格各不
    相同，其間之價差非其所應賠償之範圍等語，然查，被告既
    不爭執兩造間已明確約定系爭粉圓必須以透明真空袋包裝，
    則此項約定即成為系爭契約之主給付義務，被告違反此主給
    付義務，即應負擔不完全給付責任，且上揭損害係固有利益
    之損害，已如前述，則定作系爭粉圓與轉售之價差等履行利
    益，即與本件原告求償之金額無關，而不必扣除，被告上開
    抗辯，自無可採。
五、綜上所述，本件原告依民法第227條第2項規定，請求被告給
    付其119萬2,406元，及自起訴狀繕本送達翌日（即111年7月
    21日）起至清償日止，按週年利率百分之5計算之利息，為
    有理由，應予准許。又兩造各陳明願供擔保請准宣告假執行
    或免為假執行，經核均無不合，爰分別酌定相當之擔保金額
    併准許之。
六、訴訟費用負擔之依據：民事訴訟法第78條。　　
中　　華　　民　　國　　111 　年　　10　　月　　26　　日
                  民事第二庭    審判長法　官  凃春生　
                                      法  官  劉千瑜
                                      法  官  高世軒
正本係照原本作成。
如對判決上訴，須於判決送達後20日內向本院提出上訴狀，其未
表明上訴理由者，應於提出上訴後20日內向本院補提理由書狀（
均須按他造當事人之人數附繕本）。
如委任律師提起上訴者，應一併繳納上訴審裁判費。
中　　華　　民　　國　　111 　年　　10　　月　　26　　日
                                      書記官  潘豐益